---
title: "Tarea3"
author: Christian Cisneros C32240, Brian Martinez C34606
format: html
toc: true
lang: es 
theme: lux 
---

# Introduccion 
A continuation en este trabajo se podra apreciar diferentes graficois que demuestren 
diferentes datos, ya sean en una escala de mayor a menor, o de una manera reducida
diferentes situaciones en las que se ve involucrada la tabla de "datos_clinicos", en este
caso que se ven enfocados en la diabetes.


## carga de paquetes 
```{r}
#| label: carga-paquete
#| message: false
#| warning: false

library(tidyverse)
library(knitr)
```

## carga de datos
```{r}
#| label: Carga-datos
#| message: false
#| warning: false

 datos_clinicos <- read_csv(
  "heart_failure_clinical_records_dataset.csv",
  locale = locale(encoding = "WINDOWS-1252")
)
```

# Bloque 1

```{r}
#| label: block-01
#| message: false
#| warning: false


datos_clinicos |>
  select(sex,age,diabetes,high_blood_pressure, serum_creatinine) |>
  filter(sex == "0", age > 75) |>
  arrange(desc(age)) |>
  kable()
```

# Bloque 2

```{r}
#| label: block-02
#| message: false
#| warning: false


datos_clinicos |>
  select(sex,age,diabetes,smoking,ejection_fraction) |>
  filter(sex == "1") |>
  arrange(age) |>
  signif(digits = 2) |>
  kable()
```

# Bloque 3

```{r}
#| label: block-03
#| message: false
#| warning: false


datos_clinicos |> group_by(diabetes) |>
  summarise(ejection_fraction_mean = mean(ejection_fraction, na.rm = TRUE)) |>
    kable()
```

# Bloque 4

```{r}
#| label: block-04
#| message: false
#| warning: false

datos_clinicos |>  filter(sex == 1, DEATH_EVENT == 1 ) |>
  summarise(EdadMenor = min(age, na.rm = TRUE)) |>
kable()
```







